---
title: "SOlucionEjercicio. Análisis exploratorio de datos"
author: "Carlos Peris Rodriguez (El lobo feroz)"
date: "2023-10-11"
output:
  html_document: default
  pdf_document: default
---

```{r setup, include=FALSE}
knitr::opts_chunk$set(echo = TRUE)
```

# Ejercicio
Considera los conjuntos de datos **mammals** del paquete `MASS` y **Animals2** del paquete `robustbase`.

+ Mira la las características de ambos conjuntos usando la ayuda.

```{r}
library("MASS") #mammals
library("robustbase") #Animals2
data("mammals")
data("Animals2")
```

+ Usa las funciones dim, head, tail, str para una primera visión de los conjuntos de datos.

```{r}
dim(mammals)
head(mammals)
tail(mammals)
str(mammals)

dim(Animals2)
head(Animals2)
tail(Animals2)
str(Animals2)
```

+ Muestra los nombres de las filas y las columnas (rownames, colnames)

```{r}
colnames(mammals)
rownames(mammals)

colnames(Animals2)
rownames(Animals2)
```

+ Usa la función intersect y almacena en la variable commonAnimals los aminales que aparezcan en ambos conjuntos
+ Usa setdiff para averiguar qué animales no están en ambos conjuntos. ¿Cuántos son ?. ¿Qué tipo de animales son?
+ Determina las diferencia entre los animales que no aparecen en ambos conjuntos.



```{r}

```

